臺灣高等法院臺中分院刑事裁定
111年度毒抗字第249號
抗 告 人  
即 被 告  古乾助


上列抗告人即被告因違反毒品危害防制條例案件，經檢察官聲請
送觀察、勒戒(聲請案號：臺灣苗栗地方檢察署110年度聲觀字第
60號，偵查案號：同檢察署110年度毒偵字第1469號)，不服臺灣
苗栗地方法院中華民國111年2月23日裁定(111年度毒聲字第77號
)，提起抗告，本院裁定如下：
    主  文
抗告駁回。
    理  由
一、抗告意旨略以：抗告人即被告古乾助(下稱抗告人)確實犯了
    錯，也認識到自己的錯誤，因此全程配合警方、檢方所有調
    查動作，並如實交出藥的來源與藥頭，實屬有心悔改，但本
    次觀察、勒戒裁定對抗告人之經濟與家庭影響很大，抗告人
    會直接被裁員，也會喪失父親的信任，懇請法官改用其他處
    罰方式來代替觀察、勒戒云云。
二、按施用第一、二級毒品而犯毒品危害防制條例第10條之罪者
    ，檢察官應聲請法院裁定，令被告入勒戒處所觀察、勒戒，
    其期間不得逾2月，同條例第20條第1項定有明文。本件抗告
    人基於施用第二級毒品之犯意，於民國110年8月14日10時許
    ，在苗栗縣○○鎮○○里○○00○0號住處，以將第二級毒品甲基安
    非他命置於玻璃球吸食器內燒烤後吸食煙霧之方式，施用第
    二級毒品1次之事實，業據抗告人於警詢時坦承不諱，並有
    臺灣苗栗地方檢察署檢察官強制到場(強制採驗尿液)許可書
    、採尿同意書、苗栗縣警察局通霄分局偵辦違反毒品危害防
    制條例案件尿液鑑驗代碼對照表、涉毒案件(尿液)管制登記
    簿、中山醫學大學附設醫院檢驗科藥物檢測中心尿液檢驗報
    告在卷為憑，抗告人於上開時、地施用第二級毒品之犯行，
    堪以認定。又抗告人前未曾因施用毒品案件，經法院裁定觀
    察、勒戒或強制戒治，此觀卷內臺灣高等法院被告前案紀錄
    表即明，檢察官依毒品危害防制條例第20條第1項規定聲請
    將抗告人送勒戒處所觀察、勒戒，於法並無不合。
三、抗告意旨雖謂抗告人已有心悔改，如前往執行觀察勒戒，將
    影響抗告人之經濟、家庭甚鉅，請求改以其他處罰方式代替
    觀察、勒戒云云。惟毒品危害防制條例中關於觀察、勒戒之
    規定，乃係導入一療程觀念，針對受處分人將來之危險所為
    預防、矯治措施之保安處分，目的係在戒除受處分人施用毒
    品身癮及心癮之措施，以達教化與治療之目的，其立法意旨
    在幫助施用毒品者戒毒，非屬懲戒行為人之性質，核與刑罰
    執行之目的不同，且此為法律之強制規定，當無因受處分人
    之個人及家庭因素即可免予執行，是抗告人所執上情，並非
    得以免除觀察、勒戒處分之正當事由，其抗告為無理由，應
    予駁回。
四、據上論斷，應依刑事訴訟法第412條，裁定如主文。
中　　華　　民　　國　　111 　年　　3 　　月　　25　　日
                  刑事第八庭  審判長法  官  林清鈞
                                    法  官  簡婉倫
                                    法  官  黃小琴
以上正本證明與原本無異。
不得再抗告。
                                    書記官  李宜珊
　
中　　華　　民　　國　　111 　年　　3 　　月　　25　　日